【裁判字號】    89,易,416
【裁判日期】    890920
【裁判案由】    竊盜
【裁判全文】
臺灣雲林地方法院刑事判決                          八十九年度易字第四一六號
    公  訴  人  臺灣雲林地方法院檢察署檢察官
    被      告  甲○○
右列被告因竊盜案件，經檢察官提起公訴（八十九年度偵字第一七○六號），本院判
決如左：
    主  文
甲○○竊盜，處有刑徒刑壹年。
    事  實
一、甲○○曾於民國（下同）八十一年間因竊盜罪，經台灣板橋地方法院判處有期徒
    刑六月，緩刑三年確定，後於八十二年間又因竊盜罪，經台灣板橋地方法院判處
    有期徒刑七月確定，於八十三年三月二十一日執行完畢，前案竊盜罪並因而於八
    十三年二月十四日撤銷緩刑確定，於八十三年三月二十二日接續執行，至八十三
    年九月二十日執行完畢（未構成累犯），仍不知悔改，竟意圖為自己不法之所有
    ，於八十九年四月二十一日凌晨五時許，在雲林縣土庫鎮興新里一鄰十三號前，
    竊取己○○所有之車號ＭＬＸ－七六九號重型機車一台，得手後據為己有，並將
    該車置放於其雲林縣土庫鎮興新里一鄰八之二十號之住處房間內。嗣於八十九年
    四月二十二日上午十一時許，己○○偶然自上開甲○○住處之窗戶向內察看時，
    發覺上開機車以棉被覆蓋並置放於屋內，旋即報警並於同日下午會同雲林縣警察
    局虎尾分局土庫分駐所警員乙○○、丁○○在上開甲○○住處房間內查獲。
二、案經被害人己○○訴由雲林縣警察局虎尾分局報請臺灣雲林地方法院檢察署檢察
    官偵查起訴。
    理  由
一、訊據被告甲○○矢口否認有何右揭竊盜之犯行，辯稱：八十九年四月二十二日上
    午，告訴人己○○找警察至我上開雲林縣土庫鎮興新里一鄰八之二十號之住處時
    ，並未發現失竊機車，直至同日下午我回到上開住處時，警察才發現右開機車云
    云。經查：右揭事實，業據告訴人己○○指訴綦詳，且查獲右開機車之過程，核
    與證人即雲林縣警察局虎尾分局土庫分駐所員警乙○○、丁○○證述之情節相符
    ，並有贓物認領保管收據、車輛竊盜、車牌失竊資料個別查詢報表及現場照片四
    幀附卷可稽。且證人即雲林縣警察局虎尾分局土庫分駐所員警丙○○、戊○○到
    庭證稱：我們於八十九年八月二十二日早上至被告上開住處時，從窗戶縫隙中看
    到有東西被棉被蓋住，而該棉被與當天下午由其他警員查獲之機車上所覆蓋之棉
    被相同，但因被告不在，無法進入，而未入內調查等語明確。是證人丙○○、戊
    ○○至被告住處時，雖未直接查獲失竊之機車，然其等二人所見某物為棉被所覆
    蓋之情景，核與查獲時之情節相符，足認上開機車原即置放於被告屋內至明。再
    參以機車失竊時間與查獲時間僅有一日之隔，機車失竊地點亦鄰近查獲地點，且
    倘係他人竊取右開機車後藏放在被告屋內，被告豈有渾然不知之理；被告又自承
    告訴人與被告素無仇怨，則告訴人尚無虛構誣陷被告之必要。綜上所述，被告上
    開所辯，顯係卸責之詞，不足採信。本件事證明確，被告竊盜犯行，洵堪認定。
二、核被告甲○○所為，係犯刑法第三百二十條第一項之竊盜罪。爰審酌被告素行不
    良，有多次竊盜前科，且犯後態度不佳，及其犯罪之動機、目的、手段、所生危
    害等一切情狀，量處如主文所示之刑，以資懲儆。
據上論斷，應依刑事訴訟法第二百九十九條第一項前段、刑法第三百二十條第一項，
罰金罰鍰提高標準條例第一條前段，判決如主文。
本案經檢察官施添寶到庭執行職務
中      華      民      國      八十九      年      九    月    二十    日
                                        臺灣雲林地方法院刑事第二庭
                                            審判長法官
                                                  法官
                                                  法官
右正本證明與原本無異。
如不服本判決，應於判決送達後十日內，向本院提出上訴狀。（須附繕本）


司法院資訊處製作；財團法人民間司法改革基金會備份。
